# Laboratorio 1

## 1. Vectores y Matrices

### 1.1 Vectores de estudiantes

```{r}
student_1 <- c(50.4,62.3,92.1,77.6,TRUE)
student_2 <- c(41.7,87.9,75.3,72.4,FALSE)
student_3 <- c(30.3,67.8,69.3,71.2,FALSE)
student_4 <- c(65.4,85.1,92.3,96.8,TRUE)
student_5 <- c(70.4,88.2,95.2,90.7,TRUE)

student_1

```

### 1.2 Vector Estudiantes

```{r}
students_vector <- c(student_1, student_2, student_3, student_4, student_5)
students_vector
```

### 1.3 Matriz Estudiantes

```{r}
students_matrix<- matrix(students_vector, nrow = 5, byrow = TRUE)
students_matrix
```

## 2. Nombrado de una matriz

### 2.1 Vectores de nombres

```{r}
name_students <- c("Lily Brown", "Davis Moore", "Susan Taylor", "Mike Jones", "Tom Hill")
name_courses_legal_age <- c("TIC", "Accounting", "Psychology", "Ethics", "Legal_age")

name_students
```

### 2.2 Asignacion de nombres a matriz

```{r}
colnames(students_matrix) <- name_courses_legal_age
rownames(students_matrix) <- name_students

students_matrix
```

## 3. rowSums, cbind

### 3.1 Sumatoria de notas

```{r}
total_grade_student <- rowSums(students_matrix[,1:4])
total_grade_student
```

### 3.2 Matriz resultados

```{r}
result_students <- cbind(students_matrix, total_grade_student)
result_students
```

## 4. Elementos de una matriz

### 4.1 Seleccion de elementos

```{r}
selected_elements <- result_students[c(1,3,5), c(2,4)]
selected_elements
```

## 5. Data frames

### 5.1 Dataframe de estudiantes

```{r}
students_grades_df <- data.frame(result_students)
students_grades_df
```

### 5.2 Filtrado de dataframa

```{r}
filtrado_df <- subset(students_grades_df, Legal_age==TRUE & Accounting >80)
filtrado_df
```

## 6. Funciones, Condiciones y Bucles

### 6.1 y 6.2 Construir una funcion

```{r}
students_projection <- function(matriz) {

  rows <- c(1:nrow(matriz))
  for (i in rows) {
    for (j in c(1:4)){
      value <- students_matrix[i,j]
      if (value <= 45){
        print("Estudent at risk")
      }else if (value >45 & value <61){
        print("Student may be approved")
      }else if (value >= 61){
        print("Student approved")
      }
      
    }
    
  }
}


```

## 7. Dataframe y lapply

```{r}
index_education <- function(grade){
  result <- (1+(grade/100))/2
  return(result)
}

all_students_grade <- students_grades_df[,c(1:4)]

lapply(all_students_grade, index_education)
```

## 8. Math Utilities

### 8.1 Promedios por asignatura

```{r}
score_mean <- colMeans(students_grades_df[,c(1:4)])
score_mean
```
